# 预付设备款是否需要暂估核销

提问人：陈 小霖 32 时间：2021-01-25 08:05:02
求教一下陈版主和各位老师，被审计单位采购一条生产线，合同约定预付货款30%，货到支付30%，生产线安装调试完成终验合格后支付剩余30%并一次性开票。目前的情况是货物已经到了，尚未完成安装调试，此时基于谨慎性采购方是否需要将预付的设备价款暂估转入在建工程。在履约过程中不存在按月度确认安装进度的情况，很难说按照月度工作量暂估入账，是否可以待安装调试完成后再暂估入账呢，还请各位老师给与一些指导。

回答人：chenyiwei
理论上应根据供应商的完工进度逐步确认资产和负债，也就是期末需要对尚未到付款节点的款项进行暂估。但实务中，如果难以合理确定期末完工进度的，也可以对尚未到付款节点的款项不作暂估，到约定的付款节点再处理。